臺灣臺北地方法院刑事判決　　　　　　　　　　　　　九十一年度訴字第一三七號
　　公　訴　人　臺灣臺北地方法院檢察署檢察官
　　被　　　告　子○○
右列被告因搶奪等案件，經檢察官提起公訴（九十一年度偵字第一七七三號）及移請
併案審理（臺灣臺北地方法院檢察署九十一年度偵字第四六四六號），本院判決如左
：
    主  文
子○○連續意圖為自己不法之所有，而搶奪他人之動產，處有期徒刑壹年貳月。
    事  實
一、子○○基於意圖為自己不法所有之概括犯意，於附表所示之時地，先以不詳方法
    取得機車，或以自備之機車鑰匙竊取他人停放於路旁之機車，做為犯罪工具後，
    再進而騎乘該機車伺機連續多次搶奪他人財物，得手後逃逸（犯罪之時間、地點
    、被害人、犯罪手法、竊得或搶奪所得財物均詳如附表所示）。嗣於民國九十一
    年一月十七日二十時三十分許，子○○於搶奪丙○○皮包得手後，擬騎乘機車加
    速離去之際，因撞擊前方車輛，致其所騎乘機車倒地，子○○雖迅即棄車逃跑，
    然仍為丙○○報警追至台北市淡水捷運線民權西路站三號出口處查獲。
二、案經台北市政府警察局移請臺灣臺北地方法院檢察署檢察官偵查起訴及移送併辦
    。
    理  由
一、訊據被告子○○對附表所示之連續搶奪及竊盜之事迭於警訊及偵審中坦白承認，
    核與被害人卯○○、己○○、戊○○、丁○○、甲○○○、庚○○、壬○○、丙○○於警訊指述遭搶、遭竊之情節相符（見九十一年度偵字第一七七三號偵查卷
    第十九頁反面、第二十一頁反面、第二十三頁反面、第二十五頁反面、第二十六
    頁反面及九十一年度偵字第四六四六號偵查卷第二十四頁反面、第三十頁反面、
    第三十一頁正面、第三十二頁反面），復有扣押證明筆錄二件、被害人等出具之
    贓物認領保管收據共七紙（九十一年度偵字第一七七三號偵查卷第二十九頁至第
    三十三頁及九十一年度偵字第四六四六號偵查卷第三十四頁），車籍作業系統－
    查詢認可資料一紙（九十一年度偵字第一七七三號偵查卷第二十八頁）、信用卡
    影本一紙附卷可稽，被告搶得附表編號五被害人山口榮子之國際牌ＧＤ九○型行
    動電話後贈送友人吳文舜使用一節，亦經證人吳文舜於警訊中證述詳確（見九十
    一年度偵字第四六四六號偵查卷五十頁反面），並有和信電訊股份有限公司傳真
    函覆之通話紀錄附卷足參（見九十一年度偵字第四六四六號偵查卷第三十六頁至
    第四十一頁）。從而，被告之任意性自白經前開證據補強，應與事實相符，本件
    事證明確，其犯行至堪認定，應予依法論科。
二、核被告子○○所為，係犯刑法第三百二十條第一項之竊盜罪及第三百二十五條第
    一項之搶奪罪，其先後多次搶奪犯行，時間緊接，所犯構成要件相同之罪名，顯
    係基於概括犯意反覆為之，應依刑法第五十六條連續犯規定論以一罪，並加重其
    刑。所犯上開竊盜、連續搶奪二罪間有方法目的之牽連犯關係，應依刑法第五十
    五條之規定，從一重之連續搶奪罪論擬。爰審酌被告年輕力壯缺錢花用即下手搶
    奪犯罪之動機、目的、犯罪之手段、連續多次搶奪婦女所生之社會治安危害、犯
    罪所得甚鉅及犯罪後之態度等一切情狀，判處如主文所示之刑以示懲儆。附表編
    號二及移送併辦之附表編號五、六，雖未據公訴人起訴，然與本案經論罪科刑部
    分有連續犯之裁判上一罪關係，為起訴效力所及，本院自應一併審究，附予陳明
    。
三、移送併辦意旨以被告子○○意圖為自己不法所有，於九十年夏季某日時在台北縣
    淡水鎮淡水海水浴場，竊取被害人寅○○放置車上之ＭＯＴＯＲＯＬＬＡ牌ＣＤ
    九二八型及Ｖ二一八八型行動電話各一支。另於九十年十一月二十七日六時許，
    在台北市○○○路○段二○四號，乘丑○○○等候電梯時，搶奪其放置外套夾克
    又口袋之紅色皮包，內有新台幣八千元逃逸。因認被告分別涉有刑法第三百二十
    條第一項之竊盜罪嫌及第三百二十五條第一項之搶奪罪嫌云云。訊據被告子○○
    堅決否認有何右揭犯行，辯稱：未曾去過淡水海水浴場，曾使用寅○○所遺失之
    手機，係伊拾獲，丑○○○則並無搶奪等語。經查：證人寅○○於警訊僅證以曾
    於九十年夏季遭竊，至為何人所竊如何失竊等情毫無論及（見九十一年度偵字第
    四六四六號偵查卷寅○○警訊筆錄〈漏未編頁碼〉），且參諸被告所為竊盜犯行
    係以竊取機車俾為搶奪所用之犯罪手法及以臺北市中心為範圍之犯罪地點，實難
    認被告與此竊盜犯行有何干連。而證人丑○○○於本院審理交互詰問中到庭結證
    稱無法指認搶奪之人為被告，且於警訊中亦稱未看清楚，從未指認係被告等語在
    卷（見本院九十一年五月二十二日審判筆錄），堪認尚乏積極證據證明被告搶奪
    丑○○○。綜此，被告既無自白，又欠缺證據補強佐憑，自不能證明犯罪，然公
    訴人認此二部分與前述起訴經論罪科刑部分有連續犯之裁判上一罪關係，爰不另
    為無罪之諭知，附此敘明。
四、又被告子○○羈押中經臺北市政府警察局中山分局借訊，得悉被告另涉（一）於
    九十年十月二十六日晚間七點五十分，在臺北市○○路三二八巷，騎乘機車從後
    搶奪癸○○手提綠色小包包（內有小皮夾、四千元現金、提款卡、信用卡，身分
    證等）；（二）復於九十年十一月十一日晚間八點五十分左右，在臺北市○○路
    四○五號前，搶奪乙○○側背皮包（內有金融卡、身分證、現金四千多元）等情
    。惟查被告於本院審訊中堅決否認涉有上揭搶奪犯行，且經本院傳訊證人癸○○
    、乙○○到庭指認，均證陳無法確定遭被告所行搶等詞無訛（見本院九十一年五
    月十日訊問筆錄及九十一年五月二十二日審判筆錄），且查無他積極證據足認係
    被告所為，此部分非惟未經起訴，甚而與本案起訴部分欠缺連續犯等裁判上一罪
    關係，本院自無審酌置喙之餘，茲退還移案機關另為查處，併此說明。
據上論斷，應依刑事訴訟法第二百九十九條第一項前段、刑法第五十六條、第三百二
十五條第一項、第三百二十條第一項、第五十五條，判決如主文。
本案經檢察官黃久真到庭執行職務
中      華      民      國      九十一      年    五     月    三十一   日
                                     臺灣臺北地方法院刑事第四庭
                                          法  官   吳  定  亞
右正本證明與原本無異。
如不服本判決，應於判決送達後十日內，向本院提出上訴狀。
                                          書記官   巫  美  華
中      華      民      國      九十一      年    六     月     三      日
附錄本案論罪科刑法條全文：
刑法第三百二十條
意圖為自己或第三人不法之所有，而竊取他人之動產者，為竊盜罪，處五年以下有期
徒刑、拘役或五百元以下罰金。
意圖為自己或第三人不法之利益，而竊佔他人之不動產者，依前項之規定處斷。
前二項之未遂犯罰之。
刑法第三百二十五條
意圖為自己或第三人不法之所有，而搶奪他人之動產者，處六月以上五年以下有期徒
刑。因而致人於死者，處無期徒刑或七年以上有期徒刑，致重傷者，處三年以上十年
以下有期徒刑。
第一項之未遂犯罰之。
附表：
┌─┬────┬────┬───┬─────────┬──────────
│編│  時間  │  地點  │被害人│    犯罪手法      │ 竊盜或搶奪所得財物
│號│        │        │      │                  │
├─┼────┼────┼───┼─────────┼──────────
│１│九十年  │台北市萬│卯○○│被告子○○騎乘機車│被害人卯○○所有之黑
│  │十一月  │華區國興│      │行經案發地點時，見│色手提包一只，內有中
│  │十四日  │路九四號│      │被害人卯○○獨自駕│國信託商業銀行信用卡
│  │二十時許│前      │      │駛自用小客車停於巷│一張、合作金庫信用卡
│  │        │        │      │口正待前進，汽車後│二張、金融卡一張、萬
│  │        │        │      │座放置有黑色手提包│泰銀行救急信用卡一張
│  │        │        │      │一只，認有機可乘，│、被害人卯○○身分證
│  │        │        │      │乃趁被害人卯○○不│一張、汽、機車駕駛執
│  │        │        │      │備之際，迅速打開該│照、行車執照各一張、
│  │        │        │      │小客車之後座車門，│現金新台幣（下同）一
│  │        │        │      │而搶奪該只黑色手提│萬元、諾基亞廠牌行動
│  │        │        │      │包，得手後迅即騎乘│電話一支、愛華廠牌錄
│  │        │        │      │機車逃逸。        │音筆一支。
├─┼────┼────┼───┼─────────┼──────────
│２│九十年十│台北市新│己○○│被告子○○騎乘機車│被害人己○○所有之皮
│  │二月四日│生北路三│      │行經案發地點時，從│包一只，內有現金約一
│  │二十一時│段五六巷│      │被害人己○○後方搶│萬五千元、身分證、駕
│  │三十分許│一號前  │      │奪皮包一只，得手後│駛執照各一張、信用卡
│  │        │        │      │自新生北路三段西側│、金融卡、鑰匙、手機
│  │        │        │      │向南逃逸。        │二支
├─┼────┼────┼───┼─────────┼──────────
│３│九十年  │台北市文│戊○○│被告子○○騎乘機車│被害人戊○○所有之皮
│  │十二月  │山區景美│      │行經案發地點時，見│包一只，內有慶豐商業
│  │十五日  │街三九號│      │被害人戊○○隻身於│銀行信用卡一張、諾基
│  │二時許  │前      │      │路上行走，左手提有│亞廠牌行動電話一支、
│  │        │        │      │皮包一只，即騎機車│現金約一千三百元、提
│  │        │        │      │自被害人戊○○後方│款卡一張。
│  │        │        │      │搶奪該皮包，得手後│
│  │        │        │      │加速逃逸。        │
├─┼────┼────┼───┼─────────┼──────────
│４│九十年  │台北市大│丁○○│被告子○○騎乘機車│被害人丁○○所有之皮
│  │十二月  │安區忠孝│      │行經案發地點時，見│包一只，內有世華聯合
│  │二十一日│東路四段│      │被害人丁○○隻身於│商業銀行、美商花旗銀
│  │十八時許│一七巷三│      │路上行走，右手提有│行、美國運通銀行信用
│  │        │○號前  │      │皮包一只，即騎機車│卡各一張、被害人林秀
│  │        │        │      │自被害人丁○○後方│旻之身分證、駕駛執照
│  │        │        │      │搶奪該皮包，得手後│、汽車行車執照、全民
│  │        │        │      │加速逃逸。        │健康保險卡各一張、車
│  │        │        │      │                  │鑰匙一副、化妝包一個
│  │        │        │      │                  │、摩托羅拉廠牌Ｖ３６
│  │        │        │      │                  │８８型行動電話一支、
│  │        │        │      │                  │現金一萬七千元。
├─┼────┼────┼───┼─────────┼──────────
│５│九十年十│台北市仁│山本  │被告子○○騎乘機車│被害人甲○○○所有之
│  │二月二十│愛路二十│榮子  │行經案發地點時，從│皮包一只，內有現金約
│  │一日十八│七巷二八│      │被害人甲○○○後方│五千元、居留證、保險
│  │時許    │弄      │      │奪皮包一只，得手後│證、健保卡、信用卡、
│  │        │        │      │向忠孝東路四段逃逸│金融卡、印鑑、國際牌
│  │        │        │      │。                │ＧＤ九○行動電話一支
├─┼────┼────┼───┼─────────┼──────────
│６│九十年十│台北市南│庚○○│被告子○○騎乘機車│被害人庚○○所有之皮
│  │二月二十│京東路五│      │行經案發地點時，從│包一只，內有現金約十
│  │五日十九│段五十九│      │被害人庚○○後方搶│二萬元、身分證、駕駛
│  │時許    │巷內    │      │奪手提皮包一只，得│執照、行照各一張、信
│  │        │        │      │手後逃逸。        │用卡、提款卡、健保卡
│  │        │        │      │                  │、鑰匙、存摺、印章及
│  │        │        │      │                  │摩拖羅拉Ｖ三六八八行
│  │        │        │      │                  │動電話一支
├─┼────┼────┼───┼─────────┼──────────
│７│九十一年│台北市林│辛○○│以自備之鑰匙竊取被│車牌號碼ＰＬＯ─四五
│  │一月    │森北路德│所有其│害人辛○○所有並交│三號重型機車一輛。
│  │十七日  │惠街口  │女游淑│予被害人壬○○騎用│
│  │二十時許│        │靜使用│而停放於案發地點之│
│  │        │        │      │機車一輛，得手後作│
│  │        │        │      │為搶奪時之用。    │
├─┼────┼────┼───┼─────────┼──────────
│８│九十一年│台北市中│丙○○│被告子○○騎乘機車│被害人丙○○所有之皮
│  │一月    │山北路二│      │行經案發地點時，見│包一只，內有現金三萬
│  │十七日  │段一一六│      │被害人丙○○隻身於│五千二百四十七元、化
│  │二十時  │巷四三號│      │人行道上行走，右手│妝包一個、鑰匙一副、
│  │三十分許│前      │      │提有皮包一只，即騎│存摺三本、被害人周碧
│  │        │        │      │機車自被害人丙○○│枝之身分證、駕駛執照
│  │        │        │      │後方搶奪該皮包，得│各一張、印章一枚、華
│  │        │        │      │手後加速逃離之際，│南商業銀行提款卡、中
│  │        │        │      │因撞擊前方車輛致其│華商業銀行信用卡各一
│  │        │        │      │所騎乘機車倒地，雖│張、人民幣一元、諾基
│  │  │        │      │迅即棄車逃跑，惟仍│亞廠牌三三一○型行動
│  │        │        │      │於隨後為警逮捕。  │電話一支。
└─┴────┴────┴───┴─────────┴──────────
